臺灣桃園地方法院小額民事判決
111年度桃小字第1862號
原      告  廖碧蘭  

被      告  許睿哲  

上列當事人間請求損害賠償事件，本院於民國111年10月20日言
詞辯論終結，判決如下：
   主    文
一、原告之訴駁回。
二、訴訟費用新臺幣1,000元由原告負擔。
    事實及理由
壹、程序方面：
    按小額訴訟之訴狀送達後，原告不得將原訴變更或追加他訴
    ，但擴張或減縮應受判決事項之聲明者，不在此限，民事訴
    訟法第436 條之23準用第436 條第2 項適用第255 條第1 項
    但書第3 款定有明文。經查，原告起訴時請求：「被告應給
    付原告新臺幣（下同）74,000元，及自起訴狀繕本送達翌日
    起至清償日止，按週年利率5 ％計算之利息」（見本院卷第4
    頁），嗣於民國111年10月20日言詞辯論期日變更聲明為：
    「被告應給付原告37,000元，及自起訴狀繕本送達翌日起至
    清償日止，按週年利率5 ％計算之利息」（見本院卷第30頁
    ），核為減縮應受判決事項之聲明，應予准許。
貳、實體方面： 
一、原告主張：原告於111年6月8日15時34分許，駕駛車牌號碼0
    000-00號自用小客車（下稱系爭車輛），自桃園市○○區○○路
    0000號內之停車場欲駛離署立桃園醫院時，適有被告駕駛車
    牌號碼0000-00號自用小客車（下稱肇事車輛）自右後方駛
    近，被告因未注意車前狀況及超速行駛而撞擊系爭車輛，系
    爭車輛因而受損。嗣系爭車輛送廠修復，支出維修費用共74
    ,000元。而上述維修費用經計算零件折舊後，必要之回復原
    狀費用應為37,000元，因而依民法侵權行為之法律關係提起
    本件訴訟，請求被告賠償。並聲明：被告應給付原告37,000
    元，及自起訴狀繕本送達翌日起至清償日止，按週年利率5 
    ％計算之利息。
二、被告則以：被告當天係駕駛肇事車輛在直行車道上，突遭支
    線道上之原告駕駛系爭車輛自側面撞擊，被告駕車並無任何
    過失等語，資為抗辯。並聲明：原告之訴駁回。
三、本院得心證之理由：
  ㈠按汽車、機車或其他非依軌道行駛之動力車輛，在使用中加
    損害於他人者，駕駛人應賠償因此所生之損害。但於防止損
    害之發生，已盡相當之注意者，不在此限，民法第191條之2
    雖定有明文，惟考諸上開法文立法源由，緣係因近代交通發
    達，因動力車輛肇事致損害他人之身體或財產之情形，日漸
    增多，為保障被害人之安全，並減輕其舉證責任，乃令動力
    車輛駕駛人負擔此侵權行為責任，詳言之，車輛駕駛人在利
    用動力車輛擴大其生活範圍，享受動力車輛所提供之利益同
    時，對週遭之他人而言，亦帶來一定比率的危險性，然在某
    種程度上，僅車輛駕駛人得以控制此危險，為此，乃基於分
    配正義的理念，將肇因於動力車輛使用中所造成之他人損害
    ，以過失推定方式合理分配損害之負擔。準此，交通事故之
    雙方當事人若均係動力車輛駕駛人，彼此既均為危險產生之
    控制者及受益者，除一方得舉證證明己方於事故發生時動力
    車輛確非處於使用狀態，而可辨損害係肇因於他方控制下之
    危險者外，系爭事故之發生究係因自己危險抑或他方危險所
    致，顯然無法區分，上開法文應無適用餘地，否則不啻先行
    起訴之一方即可將舉證責任轉嫁予被告，造成「舉證責任之
    所在，敗訴之所在」、「先告先贏」之不合理結果，顯非立
    法本意。查，原告雖依民法第191條之2之規定請求被告負損
    害賠償責任，然本件兩造均為動力車輛之駕駛人，揆諸上開
    說明，本案應無民法第191條之2條規定之適用，合先敘明。
　㈡而當事人主張有利於己之事實者，就其事實有舉證之責任。
    但法律別有規定，或依其情形顯失公平者，不在此限，民事
    訴訟法第277 條定有明文。又民事訴訟如係由原告主張權利
    者，應先由原告負舉證之責，若原告先不能舉證，以證實自
    己主張之事實為真實，則被告就其抗辯事實即令不能舉證，
    或其所舉證據尚有疵累，亦應駁回原告之請求。再民法第18
    4 條第1 項前段所指侵權行為之成立，須具備：①有加害行
    為。②有故意或過失。③加害行為須具不法性。④侵害他人之
    權利。⑤侵害行為與損害之間須有因果關係之要件。是主張
    有侵權行為發生之被害人即須就上開各項要件負舉證責任。
    原告固主張被告於上開時、地，因未注意車前狀況及超速行
    駛而撞擊系爭車輛等語，然為被告以上詞所否認，是原告自
    應就被告駕車具有過失等情負舉證之責。查，原告雖主張被
    告駕駛肇事車輛自右後方撞擊系爭車輛等語，然系爭車輛係
    右前車頭處受損，而肇事車輛則係左前車輪之輪拱附近之葉
    子版受損乙情，有車輛受損照片（見本院卷第15-17頁）在
    卷可參，若被告確如原告所述係駕駛肇事車輛自右後方駛近
    而碰撞者，理應在肇事車輛之左前車頭保險桿處會有相關之
    擦撞跡證，然肇事車輛上卻無該等損傷存在，反而係系爭車
    輛之左前車頭處有嚴重受損之情，此顯與原告主張之碰撞發
    生過程不相符合。又因事故地點為署立桃園醫院內部停車場
    ，而非屬道路車禍事故，故無現場監視錄影畫面或相關現場
    圖等事證可供本院審酌乙情，亦有桃園市政府警察局桃園分
    局111年8月3日桃警分交字第1110048434號函暨現場照片等
    （見本院卷第10-17頁）附卷為憑；再參以本院於言詞辯論
    期日詢問原告就主張遭肇事車輛撞擊之事實是否有相關事證
    可資提出時，原告亦稱：沒有等語（見本院卷第30頁背面）
    ，益徵原告並無相關事證可資佐證其所主張之事實。從而，
    原告既未能舉任何事證以明被告就本件交通事故之發生有何
    故意或過失，是原告請求被告就本件交通事故負侵權行為損
    害賠償之責，即難認有據。
四、從而，原告依民法侵權行為之法律關係，請求被告給付37,0
    00元，及自起訴狀繕本送達翌日起至清償日止，按週年利率
    5 ％計算之利息，為無理由，應予駁回。
五、訴訟費用負擔之依據：民事訴訟法第78條，並依同法第436
    條之19第1 項規定，確定訴訟費用額為原告繳納之裁判費1,
    000元，並諭知如主文第2項所示。　　　
中　　華　　民　　國　　111 　年　　11　　月　　4 　　日
                  桃園簡易庭  法  官  顏嘉漢
以上為正本係照原本作成。
如不服本判決，應於送達後20日內，向本院提出上訴狀並表明上
訴理由，如於本判決宣示後送達前提起上訴者，應於判決送達後
20日內補提上訴理由書（須附繕本）。
如委任律師提起上訴者，應一併繳納上訴審裁判費。   
中　　華　　民　　國　　111 　年　　11　　月　　4 　　日
                              書記官  楊上毅
附錄：
一、民事訴訟法第436條之24第2項：
    對於小額程序之第一審裁判上訴或抗告，非以其違背法令為
    理由，不得為之。
二、民事訴訟法第436條之25：
    上訴狀內應記載上訴理由，表明下列各款事項：
    (一)原判決所違背之法令及其具體內容。
    (二)依訴訟資料可認為原判決有違背法令之具體事實。
三、民事訴訟法第471條第1項：（依同法第436條之32第2項規定
    於小額事件之上訴程序準用之）
    上訴狀內未表明上訴理由者，上訴人應於提起上訴後20日內
    ，提出理由書於原第二審法院；未提出者，毌庸命其補正，
    由原第二審法院以裁定駁回之。